最高法院刑事判決　　　　　　　　　 111年度台上字第3670號
上　訴　人　真國英
上列上訴人因加重詐欺案件，不服臺灣高等法院中華民國111 年
4 月12日第二審判決（111年度上訴字第405號，起訴及追加起訴
案號：臺灣臺北地方檢察署109 年度偵字第30754號、110年度偵
字第14163號），提起上訴，本院判決如下：
    主  文
上訴駁回。
    理  由
一、按刑事訴訟法第377 條規定，上訴於第三審法院，非以判決
    違背法令為理由，不得為之。是提起第三審上訴，應以原判
    決違背法令為理由，係屬法定要件。如果上訴理由書狀並未
    依據卷內訴訟資料，具體指摘原判決不適用何種法則或如何
    適用不當，或所指摘原判決違法情事，顯與法律規定得為第
    三審上訴理由之違法情形，不相適合時，均應認其上訴為違
    背法律上之程式，予以駁回。
二、本件原審審理結果，認定上訴人真國英有原判決事實欄所載
    之加重詐欺、一般洗錢各犯行明確，因而撤銷第一審所為科
    刑之判決，改判仍依想像競合犯之例，從一重論處如其附表
    （下稱附表）各編號所示之4 罪刑，已載敘認定各該犯罪事
    實所憑之證據及其認定之理由，有卷存資料可資覆按。又刑
    之量定，係實體法上賦予法院得依職權自由裁量之事項，苟
    已以行為人之責任為基礎，並斟酌刑法第57條各款所列情狀
    ，在法定刑度內，酌量科刑，無偏執一端，致明顯失出失入
    情形，即不得任意指摘為違法，以為第三審上訴之理由。原
    判決撤銷第一審不當之科刑判決，已具體審酌刑法第57條科
    刑等一切情狀，在罪責原則下適正行使其量刑之裁量權，分
    別科處如附表各編號所示之刑及其應執行刑（有期徒刑2 年
    ），並敘明上訴人何以不應依刑法第59條酌減其刑及不符合
    緩刑要件之理由，核其量定之刑罰，已兼顧相關有利與不利
    之科刑資料，亦給予相當恤刑之執行刑，客觀上並未逾越法
    定刑度或範圍，核無濫用裁量權限或牴觸比例原則、罪刑不
    相當之情形存在。
三、上訴意旨泛指原審量刑過重且未諭知緩刑，並非依據卷內訴
    訟資料具體指摘原判決有何違背法令之情形，徒就原審量刑
    職權之適法行使，以自己之說詞或誤解法律，任意指為違法
    ，要與法律規定得為第三審上訴理由之違法情形，不相適合
    。應認其上訴為違背法律上之程式，予以駁回。又本件既從
    程序上駁回上訴人之上訴，其請求本院審酌其家庭經濟狀況
    依刑法第57條規定從輕量刑，尚無從審酌，附此敘明。
據上論結，應依刑事訴訟法第395條前段，判決如主文。
中    華    民    國   111    年    8     月    3     日
                  刑事第七庭審判長法  官  段  景  榕  
                                  法  官  楊  力  進  
                                  法  官  汪  梅  芬  
                                  法  官  宋  松  璟  
                                  法  官  沈  揚  仁  
本件正本證明與原本無異
                                  書記官
中    華    民    國   111    年    8     月    9     日